臺灣高雄地方法院刑事判決　　　　　　　　　　　　九十三年度訴字第一四三三號
　　公　訴　人　臺灣高雄地方法院檢察署檢察官
　　被　　　告　甲○○
右列被告因違反毒品危害防制條例案件，經檢察官提起公訴（九十三年度毒偵字第七
０六號），被告於本院準備程序中為有罪之陳述，經合議庭裁定由受命法官依簡式審
判程序獨任審理，本院判決如左：
    主  文
甲○○連續施用第一級毒品，累犯，處有期徒刑壹年。扣案之第一級毒品海洛因壹包
（淨重拾捌點陸肆公克）沒收銷燬之；又連續施用第二級毒品，累犯，處有期徒刑捌
月。扣案之甲基安非他命貳包（驗前毛重伍拾點陸公克；驗後毛重伍拾點伍公克），
沒收銷燬之。應執行有期徒刑壹年陸月。扣案之第一級毒品海洛因壹包（淨重拾捌點
陸肆公克）及甲基安非他命貳包（驗前毛重伍拾點陸公克；驗後毛重伍拾點伍公克）
，均沒收銷燬之。
    事  實
一、甲○○前於民國八十九年間因施用毒品案件，經本院裁定送觀察、勒戒，於八十
    九年五月二日入所執行，認無繼續施用傾向，於八十九年五月十六日執行完畢釋
    放出所，由臺灣高雄地方法院檢察署檢察官以八十九年度毒偵緝字第一０二號為
    不起訴處分確定。復於九十年間，再因施用毒品案件，經本院裁定送觀察、勒戒
    ，於九十年七月五日入所執行，認有繼續施用傾向，經本院裁定施以強制戒治，
    於九十年八月十日入所執行，於九十一年一月二十二日停止執行釋放出所，所餘
    期間付保護管束，於同年七月二十九日保護管束期滿未經撤銷執行完畢，該次施
    用毒品案件，並經本院於九十年九月二十八日以九十年度訴字第一八四四號判決
    定應執行刑有期徒刑一年確定，於九十二年十月二十一日縮刑期滿執行完畢。
二、詎料，甲○○雖經前開觀察勒戒及強制戒治處分與刑之執行，猶不知悔改，明知
    海洛因、甲基安非他命（起訴書誤載為安非他命）業經公告列為毒品危害防制條
    例第二條第二項第一款、第二款之第一級、第二級毒品，不得非法持有、施用，
    竟仍分別基於施用第一級毒品海洛因及第二級毒品甲基安非他命之概括犯意，於
    九十二年十二月間某日，在高雄市○○區○○街某家電動玩具店內，向一名不詳
    姓名男子購入第一級毒品海洛因及第二級毒品甲基安非他命欲供己施用，並自九
    十二年十二月起至九十三年二月三日止，以每日施用五、六次之次數，在高雄市
    住處或其他不詳處所，以將第一級毒品海洛因摻入香菸內點燃施用及將第二級毒
    品甲基安非他命置於錫箔紙上燒烤生煙施用之方式，分別施用第一、二級毒品多
    次，其後並將使用過之煙蒂及錫箔紙丟棄。嗣於九十三年二月四日下午三時許，
    為警持本院核發之搜索票在高雄市○○區○○路四六一巷二號二樓查獲，並當場
    扣得第一級毒品海洛因一包，淨重十八點六四公克（空包裝重一點一九公克），
    純度百分之十二點七三，純質淨重二點三七公克及甲基安非他命二包（驗前毛重
    五十點六公克；驗後毛重五十點五公克）始查知上情。
三、案經高雄縣政府警察局鳳山分局報請臺灣高雄地方法院檢察署檢察官偵查起訴。
    理  由
一、按除被告所犯為死刑、無期徒刑、最輕本刑為三年以上有期徒刑之罪或高等法院
    管轄第一審案件者外，於第一次審判期日前之準備程序進行中，被告先就被訴事
    實為有罪之陳述時，審判長得告知被告簡式審判程序之旨，並聽取當事人、代理
    人、辯護人及輔佐人之意見後，裁定進行簡式審判程序，刑事訴訟法第二百七十
  三條之一第一項定有明文。經核本件被告所犯係死刑、無期徒刑、最輕本刑為三
    年以上有期徒刑以外之罪，其於準備程序中就被訴事實為有罪之陳述，經法官告
    知簡式審判程序之旨，並聽取公訴人及被告之意見後，本院合議庭認宜進行簡式
    審判程序，爰依首揭規定合議裁定由受命法官獨任進行簡式審判程序，合先敘明
    。
二、右揭犯罪事實業據被告甲○○於本院審理時坦承不諱，復有高雄市衛生局九十三
    年三月八日九三煙檢字第三六二號煙毒尿液檢驗成績書暨尿液對照表、高雄醫學
    大學附設中和紀念醫院九十三年五月三日管藥認可字第００五號報告編號九三０
    四─二０九號濫用藥物尿液檢驗報告暨尿液對照表一份附卷可稽，被告之自白已
    有相當之補強證據，足認被告確有施用第一級毒品海洛因及第二級毒品甲基安非
    他量命多次之犯行無誤。
三、又被告前於八十九年間因施用毒品案件，經本院裁定送觀察、勒戒，於八十九年
    五月二日入所執行，認無繼續施用傾向，於八十九年五月十六日執行完畢釋放出
    所，由臺灣高雄地方法院檢察署檢察官以八十九年度毒偵緝字第一０二號為不起
    訴處分確定。復於九十年間，再因施用毒品案件，經本院裁定送觀察、勒戒，於
  九十年七月五日入所執行，認有繼續施用傾向，經本院裁定施以強制戒治，於九
    十年八月十日入所執行，於九十一年一月二十二日停止執行釋放出所，所餘期間
    付保護管束，於同年七月二十九日保護管束期滿未經撤銷執行完畢，有臺灣高等
    法院被告全國前案紀錄表及刑案資料查註紀錄表各一份在卷可查，是被告於觀察
    勒戒、強制戒治期滿執行完畢釋放後，五年內再犯本件施用毒品犯行，其罪證已
    臻明確，犯行洵堪認定，應依法論科。
四、按毒品危害防制條例業於九十二年七月九日修正公布，並於九十三年一月九日生
    效施行，依修正後之第三十五條第一項第三款及第二項規定：「於中華民國九十
    二年六月六日本條例修正施行前繫屬之施用毒品案件，於修正施行後，適用修正
    後之規定，審判中之案件，由法院依修正後規定處理之。前項情形，依修正前之
    規定有利於行為人者，適用最有利於行為人之法律」。被告本件施用毒品犯行，
    依同條例修正前第二十條及第二十三之規定，係屬「三犯」之情形，本應依法追
    訴；依修正後之同條規定，被告於觀察、勒戒執行完畢釋放後，五年內再犯第十
    條之罪，亦依法追訴。從而，本案被告無論依修正前抑或修正後之毒品危害防制
    條例，均應依法追訴，不因法律修正而受有不利，揆諸前揭說明，自應依修正後
    之規定處理。核被告所為，係犯毒品危害防制條例第十條第一項、第二項之施用
    第一、二級毒品罪。被告持有第一、二級毒品之低度行為，已為施用之高度行為
    所吸收，均不另論罪。被告先後多次施用第一、二級毒品犯行，均時間緊接，方
    法相同，分別觸犯構成要件同一，顯係基於概括犯意而為，均為連續犯，應分別
    依刑法第五十六條之規定，以一罪論，並加重其刑。被告有如事實欄所載之前科
    ，有臺灣高等法院被告全國前案紀錄表及刑案資料查註紀錄表各一份在卷可查，
    其於受有期徒刑之執行完畢後，五年內再犯本件有期徒刑以上之二罪，均為累犯
    ，分別應依刑法第四十七條規定，各遞加重其刑。被告所犯施用第一、二級毒品
    犯行，犯意各別，行為互殊，應分論併罰。爰審酌被告素行不良，有多次前科，
    且屢次觸犯施用毒品之犯行，雖經強制戒治，仍未能斷戒施用毒品惡習，竟購入
    大量第一、二級毒品欲供施用，顯見其戒治意志不堅，缺乏勒戒動機。惟念及其
    施用毒品係對己身殘害，未造成他人具體危害，並能於本院審理時坦承犯行，態
    度尚稱良好，及其犯罪之動機、目的、手段，犯罪時所受之刺激及其品性、生活
    狀況、智識程度、犯罪所生之損害等一切情狀，量處如主文之刑，並定其應執行
    之刑，以示儆懲。
五、扣案疑似毒品之粉末及晶體，分別為第一級毒品海洛因一包，淨重十八點六四公
    克及甲基安非他命二包（驗前毛重五十點六公克；驗後毛重五十點五公克），有
    法務部調查局九十三年三月十九日調科壹字第二二００一六八五六號鑑定通知書
    及高雄醫學大學附設中和紀念醫院九十三年七月五日管藥認可字第００五號報告
    編號九三０六─四一九號檢驗報告各一紙在卷足憑，應依毒品危害防制條例第十
    八條第一項前段規定，不問屬於犯人與否，宣告沒收併銷燬之。至鑑驗所耗損之
    毒品，既已滅失，爰不另為沒收銷燬之諭知，附此敘明。
據上論斷，應依刑事訴訟法第二百九十九條第一項前段、第二百七十三條之一，毒品
危害防制條例第十條第一項、第二項、第十八條第一項前段、第三十五條第一項第三
款、第二項，刑法第十一條、第五十六條、第四十七條、第五十一條第五款，判決如
主文。
本案經檢察官乙○○到庭執行職務。
中    華    民    國      九十三      年      七      月      三十      日
        臺灣高雄地方法院刑事第四庭
                                      法  官  林  勇  如
右正本證明與原本無異。
如不服本判決，應於判決送達後十日內，向本院提出上訴狀。
                                      書記官  許  雅  惠
中    華    民    國      九十三      年      七      月      三十      日
附錄本判決論罪科刑法條：
毒品危害防制條例第十條：
施用第一級毒品者，處六月以上五年以下有期徒刑。
施用第二級毒品者，處三年以下有期徒刑。
